【裁判字號】    99,台抗,153
【裁判日期】    990211
【裁判案由】    偽造文書等罪附帶民事訴訟
【裁判全文】
最高法院刑事裁定              九十九年度台抗字第一五三號
抗  告  人  乙○○○○○○○○○○○○○○○MAF公司（Hig
            hberger K.
法定代理人  肯尼斯K.Hun.
抗  告  人  謝謝國際聯合律師事務所
兼 代表 人  甲○○
上列抗告人等因甲○○自訴丙○○○偽造文書等罪案件，提起刑
事附帶民事訴訟，不服台灣高等法院中華民國九十八年六月四日
駁回其第三審上訴之裁定（九十七年度重附民上更字第八號），
提起抗告，本院裁定如下：
    主  文
原裁定關於吳秋宏、鍾淑慧部分撤銷。
其他抗告駁回。
    理  由
一、撤銷部分：
本件原裁定略以：上訴係當事人對於下級法院之判決聲明不服而
請求上級法院予以救濟之訴訟制度，如未經下級法院判決之案件
，殊無向上級法院提起上訴之餘地。抗告人乙○○○○○○○○
○○○○○○○MAF 公司、謝謝國際聯合律師事務所、甲○○等
不服原審法院民國九十七年十二月十八日九十七年度重附民上更
字第八號刑事附帶民事訴訟判決，提起第三審上訴，但抗告人等
所提出之「刑事上訴及抗告理由（1）及97.12.31.晨閱卷聲請狀
」（如原裁定附件）所列被告（被上訴人）373、374九十三自更
(一)一七書股推事吳秋宏、375至377九十五重附民字第二八號德股
推事鍾淑惠（係鍾淑慧之誤寫）部分，均係原審法院判決後，抗
告人等提起上訴時始追加之被告（被上訴人），並非該判決效力
所及。因認抗告人等對吳秋宏、鍾淑慧（鍾淑惠）部分之上訴為
不合法，而駁回此部分之上訴，固非無見。惟查上述原審法院九
十七年度重附民上更字第八號刑事附帶民事訴訟判決，當事人欄
記載被上訴人即被告吳秋宏、鍾淑慧，理由內則說明：本件抗告
人（上訴人即原告）等於原審法院前審附帶民事訴訟（即九十五
年度重附民上字第二八號）判決後所提出之「補正狀」、「刑事
上訴及抗告（10）狀」及「九十六年六月二十五日及刑事上訴及
抗告（11）狀」所列被告373至377部分，分別係台灣台北地方法
院法官吳秋宏及鍾淑慧，此有台灣台北地方法院電話表（附於證
物袋內）可稽，該二位被告均係抗告人（上訴人）等於第一審法
院或原審法院前審附帶民事訴訟判決前已起訴或追加起訴之被告
，均在第一審法院或原審法院前審附帶民事訴訟判決範圍之列，
非原審法院前審附帶民事訴訟判決後始追加提起上訴之被告等語
，有該判決附卷可稽。如果無誤，則該二位被告（被上訴人）是
否係抗告人等於第一審法院或原審附帶民事訴訟判決前起訴或追
加起訴之被告，並在原審法院九十七年十二月十八日上開刑事附
帶民事訴訟判決範圍之列，即非全無疑義。原裁定對此未詳予審
酌，遽認該二位被告係原審法院判決後，抗告人等提起上訴時始
追加之被告（被上訴人），而駁回此部分抗告人等第三審之上訴
，自有可議。抗告意旨指摘原裁定關於此部分不當，為有理由，
爰將原裁定關於吳秋宏、鍾淑慧（鍾淑惠）部分撤銷，由原法院
另為適法之處理。
二、駁回部分：
按對於第二審判決之上訴，第二審法院認為上訴不合法律上之程
式或法律上不應准許或其上訴權已經喪失者，應以裁定駁回之，
刑事訴訟法第三百八十四條前段定有明文。此規定依同法第四百
九十條前段，準用於附帶民事訴訟。又上訴係當事人對於下級法
院之判決聲明不服而請求上級法院予以救濟之訴訟制度，若無下
級法院之判決存在，即無由向上級法院聲明不服提起上訴之可言
。原裁定以抗告人等，不服原審法院九十七年十二月十八日九十
七年度重附民上更字第八號刑事附帶民事訴訟判決，提起第三審
上訴，但抗告人等所提出之「刑事上訴及抗告理由（1）及97.12
.31. 晨閱卷聲請狀」（如原裁定附件）所列被告（被上訴人）1
丙○○○、2丁○ (馬若石)Russel B. Murphy、2-1戊○○（I-C
hih Ken,又名Catherin Ken）、2-2己○○（Hwy-Chin Pao ）暨
其餘被告（詳「新午」pp.96-104 之被告明細表）等，均非該判
決當事人欄所列之被告（被上訴人），係抗告人等提起上訴時才
追加之被告（被上訴人），有原判決及卷附原裁定附件足憑。原
判決既未對上列丙○○○人為判決，抗告人等竟對其等一併提起
上訴，顯為法所不許。原裁定因將抗告人等關於此部分之上訴，
予以駁回，經核於法尚無違誤。抗告意旨，並未具體指摘原裁定
關於此部分有何違背法令之情形，泛詞請求本院為創造性之闡釋
、創造性之補充及統一見解云云，難認有理由，應予駁回。
據上論結，應依刑事訴訟法第四百九十條前段、第四百十三條前
段、第四百十二條，裁定如主文。
中    華    民    國  九十九  年    二    月   十一   日
                      最高法院刑事第一庭
                          審判長法官  董  明  霈
                                法官  林  茂  雄
                                法官  張  祺  祥
                                法官  陳  祐  治
                                法官  林  瑞  斌
本件正本證明與原本無異
                                      書  記  官
中    華    民    國  九十九  年    二    月  二十三  日
                                                      v

司法院資訊處製作；財團法人民間司法改革基金會備份。
